---
title: "Proyecto Analisis de Datos European Soccer 2018"
output: html_notebook
---

# Carga de librerias
```{r}
if (!any(.packages(all.available = T) == 'DBI'))     install.packages('DBI', dependencies = T)     
if (!any(.packages(all.available = T) == 'RODBC'))      install.packages('RODBC', dependencies = T)      
if (!any(.packages(all.available = T) == 'odbc'))    install.packages('odbc', dependencies = T)    
if (!any(.packages(all.available = T) == 'RPostgres'))     install.packages('RPostgres', dependencies = T)   
if (!any(.packages(all.available = T) == 'dplyr'))      install.packages('dplyr', dependencies = T)     
if (!any(.packages(all.available = T) == 'dbplyr')) install.packages('dbplyr', dependencies = T)
if (!any(.packages(all.available = T) == 'ggplot2'))  install.packages('ggplot2', dependencies = T)
if (!any(.packages(all.available = T) == 'tidyr'))  install.packages('tidyr', dependencies = T)
if (!any(.packages(all.available = T) == 'ggpubr'))  install.packages('ggpubr', dependencies = T)
if (!any(.packages(all.available = T) == 'ggfortify'))  install.packages('ggfortify', dependencies = T)

library("DBI")
library("RODBC")
library("odbc")
library("RPostgres")
library("dplyr")
library("dbplyr")
library('ggplot2')
library('tidyr')
library('ggpubr')
library('ggfortify')
```
# Carga de datos

## Conexion con base de datos
```{r}
 con <- dbConnect(
     RPostgres::Postgres(),
     dbname="european-soccer",
     host="34.16.139.222",
     port = 5432,
     user = "postgres", 
     password = "password")
```

## Asignacion de tablas
```{r}
tablas <- dbListTables(con)
```

## Carga de datos en la tabla en los datasets
```{r}
 datasets <- lapply(tablas, function(tabla) {
   query <- paste("SELECT * FROM", gsub(' ','',paste(paste('"',tabla),'"')))
   dbGetQuery(con, query)
 })
 names(datasets) <- tablas
```
## Verificando datasets
```{r}
lapply(datasets,head)
```

## Verificando valores faltantes (Valores nulos)
```{r}
lapply(datasets, function(x) sum(is.na(x)))
```

## Explorando estructura de tablas
```{r}
lapply(datasets, str)

matches <- datasets$Match
teams <- datasets$team
countries <- datasets$country
leagues <- datasets$league
players <- datasets$player
player_attributes <- datasets$player_attributes
team_attributes <- datasets$team_attributes
```

## Observar columnas de cada dataset
```{r}
colnames(matches)
colnames(teams)
colnames(countries)
colnames(leagues)
colnames(players)
colnames(player_attributes)
colnames(team_attributes)
```

## Visualizar las primeras filas de cada dataset
```{r}
head(matches)
head(teams)
head(countries)
head(leagues)
head(players)
head(player_attributes)
head(team_attributes)
```

# Resumen estadístico de los datasets
```{r}
summary(matches)
summary(teams)
summary(countries)
summary(leagues)
summary(players)
summary(player_attributes)
summary(team_attributes)

```

# Comprobar dimensiones de los datasets
```{r}
dim(matches)
dim(teams)
dim(countries)
dim(leagues)
dim(players)
dim(player_attributes)
dim(team_attributes)
```

# Desconexión de DB
```{r}
dbDisconnect(con)
```

####################
```{r}
load('datos.Rdata')
```
####################

# Tabla de Posiciones

```{r}

local_team <- matches %>% 
          mutate(
            GP = 1,
            team_api_id = home_team_api_id,
            W = home_team_goal > away_team_goal,
            D = home_team_goal == away_team_goal,
            L = home_team_goal < away_team_goal,
            GF = home_team_goal,
            GA = away_team_goal
          ) %>% 
          group_by(season, league_id, team_api_id) %>%
          summarise(
              GP = n(),W = sum(W), D = sum(D), L = sum(L), GF = sum(GF), GA = sum(GA)) %>%
          ungroup

away_team <- matches %>% 
          mutate(
            GP = 1,
            team_api_id = away_team_api_id,
            W = home_team_goal < away_team_goal,
            D = home_team_goal == away_team_goal,
            L = home_team_goal > away_team_goal,
            GF = away_team_goal,
            GA = home_team_goal
          ) %>% 
          group_by(season, league_id, team_api_id) %>%
          summarise(            
            GP = n(),W = sum(W), D = sum(D), L = sum(L), GF = sum(GF), GA = sum(GA)) %>%
          ungroup

position_table <- union(local_team, away_team) %>%
          group_by(season, league_id, team_api_id) %>%
          mutate(GD = GF - GA, PTS = 3*W + 1*D) %>%
          summarise(            
            GP = sum(GP),W = sum(W), D = sum(D), L = sum(L), GF = sum(GF), GA = sum(GA),
            GD = sum(GD), PTS = sum(PTS)) %>%
  arrange(desc(PTS)) %>% 
  left_join(leagues, by = c('league_id' = 'id')) %>%
  left_join(teams, by = c('team_api_id')) %>% 
  ungroup

print(position_table)
```


# Campeones por Liga
```{r}
champion_season <- position_table %>%
            group_by(season, league_id) %>%
            filter(PTS == max(PTS)) %>%
            filter(GD == max(GD)) %>%
            arrange(league_id, season)

print(champion_season)
```

# Hallazgo 1: 10 Equipos locales con más victorias
```{r}

local_wins <- local_team %>% group_by(team_api_id) %>%
  summarise(total_wins = sum(W)) %>%
  arrange(desc(total_wins)) %>% 
  top_n(10) %>%
  left_join(teams, by = c('team_api_id')) %>%
  mutate(labels = as.character(total_wins)) 

print(local_wins)

####
local_wins_season <- local_team %>% 
  group_by(team_api_id,season, league_id) %>%
  summarise(total_wins = sum(W)) %>% 
  left_join(teams, by = c('team_api_id')) %>% 
  merge(champion_season %>% transmute(season, league_id, champion = team_api_id), by = c('season','league_id')) %>%
  mutate(champion = team_api_id == champion)

orden <- local_wins %>% arrange(total_wins)  

gga <- ggplot(local_wins, aes(x = total_wins, y = team_long_name)) +
  geom_col() +
  geom_text(aes(label = total_wins), hjust = 1, nudge_x = -0.5, color = 'white') +
  scale_y_discrete(limits = orden$team_long_name) +
  xlab('Partidos ganados como local') +
  ylab('Equipo') 
  
ggb <- ggplot(local_wins_season, aes(group = season)) +
  geom_col(aes(total_wins, team_long_name,  fill = champion)) +
  scale_y_discrete(limits = orden$team_long_name) +
  facet_wrap(~season, scales = 'free') +
  xlab('Partidos ganados como locales') +
  ylab('Equipo') + 
  theme(text=element_text(size=7)) +
  labs(fill = "Campeón de Liga")

print(gga)
print(ggb)

###
```

# Hallazgo 2: 10 equipos visitantes con más victorias:
```{r}
away_wins <- away_team %>% group_by(team_api_id) %>%
  summarise(total_wins = sum(W)) %>%
  arrange(desc(total_wins)) %>% 
  top_n(10) %>%
  left_join(teams, by = c('team_api_id')) %>%
  mutate(labels = as.character(total_wins)) 

print(away_wins)

####
away_wins_season <- away_team %>% 
  group_by(team_api_id,season, league_id) %>%
  summarise(total_wins = sum(W)) %>% 
  left_join(teams, by = c('team_api_id')) %>% 
  merge(champion_season %>% transmute(season, league_id, champion = team_api_id), by = c('season','league_id')) %>%
  mutate(champion = team_api_id == champion)

orden = away_wins %>% arrange(total_wins)  

gga <- ggplot(away_wins, aes(x = total_wins, y = team_long_name)) +
  geom_col() +
  geom_text(aes(label = total_wins), hjust = 1, nudge_x = -0.5, color = 'white') +
  scale_y_discrete(limits = orden$team_long_name) +
  xlab('Partidos ganados como local') +
  ylab('Equipo') 
  
ggb <- ggplot(away_wins_season, aes(group = season, fill = champion)) +
  geom_col(aes(total_wins, team_long_name)) +
  scale_y_discrete(limits = orden$team_long_name) +
  facet_wrap(~season, scales = 'free') +
  xlab('Partidos ganados como visitantes') +
  ylab('Equipo') + 
  theme(text=element_text(size=7)) +
  labs(fill = "Campeón")

print(gga)
print(ggb)

```

# Hallazgo 3: El jugador con la puntuación más alta
```{r}
highest_rating <- player_attributes %>%
  filter(overall_rating == max(overall_rating, na.rm = TRUE)) %>%
  left_join(players, by = c("player_api_id" = "player_api_id"))

print(highest_rating)

```

# Hallazgo 4: El jugador con la puntuación más baja
```{r}
lowest_rating <- player_attributes %>%
  filter(overall_rating == min(overall_rating, na.rm = TRUE)) %>%
  top_n(1) %>%
  left_join(players, by = c("player_api_id" = "player_api_id"))

print(lowest_rating)


```

# Hallazgo 5: El equipo con mayor diferencia de goles a favor en casa:
```{r}
local_goal_diff <- local_team %>% group_by(team_api_id) %>%
  summarise(total_goal_diff = sum(GF-GA)) %>%
  arrange(desc(total_goal_diff)) %>% 
  top_n(10) %>%
  left_join(teams, by = c('team_api_id')) %>%
  mutate(labels = as.character(total_goal_diff)) 

print(local_goal_diff)

####
local_goal_diff_season <- local_team %>% 
  group_by(team_api_id,season, league_id) %>%
  summarise(total_goal_diff = sum(GF-GA)) %>% 
  left_join(teams, by = c('team_api_id')) %>% 
  merge(champion_season %>% transmute(season, league_id, champion = team_api_id), by = c('season','league_id')) %>%
  mutate(champion = team_api_id == champion)

orden <- local_goal_diff %>% arrange(total_goal_diff)  

gga <- ggplot(local_goal_diff, aes(x = total_goal_diff, y = team_long_name)) +
  geom_col() +
  geom_text(aes(label = total_goal_diff), hjust = 1, nudge_x = -0.5, color = 'white') +
  scale_y_discrete(limits = orden$team_long_name) +
  xlab('Partidos ganados como local') +
  ylab('Equipo') 
  
ggb <- ggplot(local_goal_diff_season, aes(group = season)) +
  geom_col(aes(total_goal_diff, team_long_name,  fill = champion)) +
  scale_y_discrete(limits = orden$team_long_name) +
  facet_wrap(~season, scales = 'free') +
  xlab('Diferencia de goles como local') +
  ylab('Equipo') + 
  theme(text=element_text(size=7)) +
  labs(fill = "Campeón de Liga")

print(gga)
print(ggb)

###

```

# Hallazgo 6: El equipo con mayor diferencia de goles en contra como visitante:
```{r}
away_goal_diff <- matches %>%
  group_by(away_team_api_id) %>%
  summarise(total_goal_diff = sum(away_team_goal - home_team_goal)) %>%
  arrange(desc(total_goal_diff)) %>%
  top_n(1) %>%
  left_join(teams, by = c("away_team_api_id" = "team_api_id"))

print(away_goal_diff)


away_goal_diff <- away_team %>% group_by(team_api_id) %>%
  summarise(total_goal_diff = sum(GF-GA)) %>%
  arrange(desc(total_goal_diff)) %>% 
  top_n(10) %>%
  left_join(teams, by = c('team_api_id')) %>%
  mutate(labels = as.character(total_goal_diff)) 

print(local_goal_diff)

####
away_goal_diff_season <- away_team %>% 
  group_by(team_api_id,season, league_id) %>%
  summarise(total_goal_diff = sum(GF-GA)) %>% 
  left_join(teams, by = c('team_api_id')) %>% 
  merge(champion_season %>% transmute(season, league_id, champion = team_api_id), by = c('season','league_id')) %>%
  mutate(champion = team_api_id == champion)

orden <- away_goal_diff %>% arrange(total_goal_diff)  

gga <- ggplot(away_goal_diff, aes(x = total_goal_diff, y = team_long_name)) +
  geom_col() +
  geom_text(aes(label = total_goal_diff), hjust = 1, nudge_x = -0.5, color = 'white') +
  scale_y_discrete(limits = orden$team_long_name) +
  xlab('Partidos ganados como local') +
  ylab('Equipo') 
  
ggb <- ggplot(away_goal_diff_season, aes(group = season)) +
  geom_col(aes(total_goal_diff, team_long_name,  fill = champion)) +
  scale_y_discrete(limits = orden$team_long_name) +
  facet_wrap(~season, scales = 'free') +
  xlab('Diferencia de goles por partido como visitante') +
  ylab('Equipo') + 
  theme(text=element_text(size=7)) +
  labs(fill = "Campeón de Liga")

print(gga)
print(ggb)



```



# Muestra los resultados
```{r}
print(away_goal_diff)
```



# Hallazgo 7: El equipo que mas veces ha sido campeon
```{r}
winners <- champion_season %>% 
  group_by(team_long_name) %>% 
  summarise(copas = n()) %>%
  arrange(desc(copas)) %>% 
  top_n(10)

# Muestra los resultados
winners

```

# Hallazgo 8: El equipo con la menor cantidad de derrotas como visitante:
```{r}
away_losses <- matches %>%
  filter(away_team_goal > home_team_goal) %>%
  group_by(away_team_api_id) %>%
  summarise(total_losses = n()) %>%
  arrange(total_losses) %>%
  top_n(1) %>%
  left_join(teams, by = c("away_team_api_id" = "team_api_id"))

print(away_losses)




away_losses <- away_team %>% group_by(team_api_id) %>%
  summarise(total_losses = sum(L)) %>%
  arrange(total_losses) %>% 
  top_n(10) %>%
  left_join(teams, by = c('team_api_id')) %>%
  mutate(labels = as.character(total_losses)) 

print(away_losses)

####
away_losses_season <- away_team %>% 
  group_by(team_api_id,season, league_id) %>%
  summarise(total_losses = sum(L)) %>% 
  left_join(teams, by = c('team_api_id')) %>% 
  merge(champion_season %>% transmute(season, league_id, champion = team_api_id), by = c('season','league_id')) %>%
  mutate(champion = team_api_id == champion)

orden <- away_losses %>% arrange(desc(total_losses))

gga <- ggplot(away_losses, aes(x = total_losses, y = team_long_name)) +
  geom_col() +
  geom_text(aes(label = total_losses), hjust = 1, nudge_x = -0.5, color = 'white') +
  scale_y_discrete(limits = orden$team_long_name) +
  xlab('Partidos ganados como local') +
  ylab('Equipo') 
  
ggb <- ggplot(away_losses_season, aes(group = season)) +
  geom_col(aes(total_losses, team_long_name,  fill = champion)) +
  scale_y_discrete(limits = orden$team_long_name) +
  facet_wrap(~season, scales = 'free') +
  xlab('Partidos con derrota como visitante') +
  ylab('Equipo') + 
  theme(text=element_text(size=7)) +
  labs(fill = "Campeón de Liga")

print(gga)
print(ggb)


```

# Hallazgo 9: Los 10 jugadores con la mayor cantidad de goles marcados en la temporada:
```{r}
player_goals <- goals %>%
  select(match_api_id, player1_id, player2_id, goals) %>%
  mutate(player_id = if_else(is.na(player1_id), player2_id, player1_id)) %>%
  group_by(match_api_id, player_id) %>%
  summarise(total_goals = sum(goals, na.rm = TRUE)) %>%
  ungroup()

player_names <- players %>%
  select(player_api_id, player_name)

player_season_goals <- player_goals %>%
  inner_join(player_names, by = c("player_id" = "player_api_id")) %>%
  left_join(matches, by = c("match_api_id" = "match_api_id")) %>%
  mutate(season = season) %>%
  group_by(player_name, season) %>%
  summarise(total_goals = sum(total_goals)) %>%
  ungroup()

# Obtener el top 10 de goleadores por temporada
top_10_scorers <- player_season_goals %>%
  arrange(desc(total_goals)) %>%
  group_by(season) %>%
  top_n(10)

print(top_10_scorers)

```



# Hallazgo 10: El jugador con la mayor diferencia entre su valoración máxima y mínima a lo largo de su carrera
```{r}
player_rating_difference <- player_attributes %>%
  group_by(player_api_id) %>%
  summarise(rating_difference = max(overall_rating, na.rm = TRUE) - min(overall_rating, na.rm = TRUE)) %>%
  arrange(desc(rating_difference)) %>%
  top_n(5) %>%
  left_join(players, by = "player_api_id")

# Muestra los resultados
player_rating_difference

```
